【裁判字號】    90,聲再,24
【裁判日期】    891212
【裁判案由】    違反組織犯罪防治條例
【裁判全文】
臺灣高等法院臺南分院刑事裁定          九十年度聲再字第二四號        潛
      再審聲請人
      即受判決人  甲  ○  ○
右列聲請人因違反組織犯罪防制條例案件，對於本院八十八年度上訴字第一五四六號
中華民國八十九年十二月十二日確定判決（臺灣嘉義地方法院八十六年度訴字第八三
六號、臺灣嘉義地方法院檢察署八十六年度偵字第二二七三、三二九○、四九三七、
四八七九號），聲請再審，本院裁定如左：
      主      文
再審之聲請駁回。
      理      由
一、聲請再審意旨略以：（一）原判決認定林芳鈿自始即受邀集資參與合夥，核與張
    振坤、高秀君等人於八十四年一月間所簽立合夥契約書所載，合夥人並無聲請人
    甲○○一節，顯然不符，退一萬步言，縱認甲○○自始即受邀集資參與合夥，惟
    原判決亦是認自八十四年二月間起，迄八十五年一月間曾文水庫枯水期止，係出
    言恫嚇之張振坤或分擔前往收款行為之江水係、高榮亨、黃智賢等人，並無甲○
    ○，茲曾主持協調會議之高秀君已因查明對筏釣業者實施恐嚇時不在場而獲無罪
    諭知確定（臺灣高等法院花蓮分院八十七年度上重訴字第三七號刑事判決），則
    查無任何犯恐嚇犯意及行為分擔之甲○○更應獲無罪之相同待遇，原判決認聲請
    人甲○○為恐嚇共犯，並無實據。再者，縱認甲○○曾參與恫嚇，所犯亦僅單一
    恐嚇行為，絕不可以連續恐嚇相繩。（二）原判決認定甲○○涉嫌之唯一證據，
    竟是甲○○有「介入系爭補償費收取之行為」及王義華片面且已於嗣後否認之指
    述，而陳勇成等人於警訊時，自始至終均未供稱甲○○有如何恐嚇渠等為交付規
    費，即要割斷釣台，放火燒毀之詞，何來恐嚇？又花蓮高分院從未傳訊甲○○及
    被害人當面指認及訊問，如何認定甲○○與林水樹等人有犯意聯絡？再筏釣業者
    於甲○○入股前即有繳交補償金三萬元之慣例，得標收取補償金均無不法，則單
    憑甲○○於警訊中供稱：「要做釣台，就要繳交補償費」一語，即認定甲○○有
    恐嚇犯意，採證未免太粗糙。為此依刑事訴訟法第四百二十條第一項第六款條規
    定聲請再審云云。
二、按刑事訴訟法第四百二十條第一項第六款所謂確實之新證據，係指該項證據，事
    實審法院於判決前因未經發現，不及調查斟酌，至其後始行發見且須可認為確實
    足以動搖原確定判決者而言，若判決前已經當事人提出或聲請調查之證據，經原
    法院捨棄不採或顯然不足以動搖原確定判決所憑證據者，即非該款所謂發見之新
    證據，不得據為再審聲請之原因，最高法院有二十八年抗字第八號、三十三年抗
    字第七○號、五十年台抗自第一○四號判例足資參照。本件聲請人再審理由第一
    項，係事後始提出之證明，圖作為推翻原確定判決之依據，非為所謂發見之新證
    據，對原確定判決認定再審聲請人參與本件犯行不生影響；再審理由第二項，亦
    僅係就原判決所採酌證據之證明力再為爭執，尚非提出確實之新證據，顯然不足
    以動搖原確定判決，核與刑事訴訟法第四百二十條第一項第六款規定之再審要件
    不符。本件聲請人之再審聲請，為無理由，應予駁回。
三、據上論斷，應依刑事訴訟法第四百三十四條第一項，裁定如主文。
中  華  民  國      九  十      年        二        月      十  四      日
                                臺灣高等法院臺南分院刑事第五庭
                                    審判長法官  茆    臺    雲
                                          法官  李    文    福
                                          法官  蔡    長    林
右正本證明與原本無異。
不得抗告。
                                    法院書記官  李    培    薇
中  華  民  國      九  十      年        二        月      十  五      日


司法院資訊處製作；財團法人民間司法改革基金會備份。
